【裁判字號】    89,簡上,82
【裁判日期】    890725
【裁判案由】    違反毒品危害防制條例
【裁判全文】
臺灣新竹地方法院刑事判決                          八十九年度簡上字第八二號
    上  訴  人  臺灣新竹地方法院檢察署檢察官
    被      告  甲○○
右列上訴人因被告違反毒品危害防制條例案件，不服本院竹北簡易庭八十九年度竹北
簡字第二三七號，中華民國八十九年七月二十五日所為之第一審簡易判決（聲請案號
為八十九年度毒偵字第一六三二號）提起上訴，並移送併案審理（八十九年度毒偵字
第一七九六、一九四一、二Ｏ一八及二一ＯＯ號），本院管轄第二審之合議庭判決如
左：
    主  文
原判決撤銷。
甲○○連續施用第二級毒品，處有期徒刑陸月，如易科罰金，以佰元折算壹日。扣
案之第二級毒品安非他命貳包（各毛重壹公克、貳點玖玖公克），均沒收銷燬。
    事  實
一、甲○○前分別因施用第二級毒品安非他命案件，經臺灣新竹地方法院檢察署檢察
    官聲請本院以八十八年度毒聲字第九六七、一二七五號裁定送觀察、勒戒後，均
    認無繼續施用毒品之傾向，經臺灣新竹地方法院檢察署檢察官於八十八年五月三
    十日、八十九年二月二十四日，以八十八年度偵字第四Ｏ二九號、八十八年度毒
    偵字第一二七五號為不起訴處分確定。詎其仍不知悔改，復於受不起訴處分確定
    後之五年內，基於概括犯意，自八十九年四月二十一日起至同年八月一日凌晨三
    時十五許起往前回溯九十六小時內之某時止，在其位於新竹縣竹北市大義里九鄰
    七十三號之住處等地，以將第二級毒品安非他命置於玻璃吸食器，再以火燒烤以
    吸其煙霧之方式，連續施用第二級毒品安非他命多次，嗣分別經警查獲或通知採
    尿送驗後（詳如附表編號一至五號所示）得悉上情，並於附表編號三、四號所示
    之時、地，分扣得第二級毒品安非他命二包（各毛重一公克及二‧九九公克）。
二、案經新竹縣警察局報告臺灣新竹地方法院檢察署檢察官偵查起訴及移送併案審理
    。
    理  由
一、按被告經合法傳喚，無正當理由不到庭者，得不待其陳述，逕行判決，刑事訴訟
    法第三百七十一條定有明文，本院認被告甲○○經合法傳喚，無正當理由不到庭
    ，爰不待其陳述逕行判決，合先敘明。
二、訊據被告甲○○於最後一次偵訊時雖矢口否認有右開施用第二級毒品安非他命犯
    行之事實，辯稱：伊自上次觀察、勒戒出來後就未再施用毒品云云。惟查，
（一）被告甲○○於第二次觀察、勒戒，因認無繼續施用毒品之傾向而出所後，經警
      方於附表編號一所示之時間通知到警局採尿送驗，其於警訊時自承：我自八十
      九年四月二十一日起至同年月二十七日凌晨三時許，在我位於新竹縣竹北市大
      義里九鄰七三號家中吸食安非他命，約每天吸一次等語（見八十九年度毒偵字
      第一六三二號偵查卷第一、二頁偵訊筆錄）；而被告甲○○於本次警訊時所親
      自採取、封緘之尿液，經送驗結果確呈甲基安非他命陽性反應，此有新竹縣衛
      生局八十九年五月十二日竹縣衛六字第八九Ｏ八一七號尿液檢驗單、被告姓名
      代號對照表各一份在卷可憑，被告甲○○此部分坦承施用第二級毒品安非他命
      之自白，堪認為真實。
（二）被告甲○○於附表編號二、五號所示之時、地經警通知到場採尿及於附表編號
      三、四號所示之時、地為警查獲時，分別在警局親自採取、封緘尿液共四次，
      此四次採得之尿液經送往衛生局、臺灣檢驗科技股份有限公司及法務部調查局
      等為初、複驗之結果確均呈甲基安非他命陽性反應，此有詳如附表所示之新竹
      市衛生局出具之不法藥物尿液初步篩檢報告書、新竹縣衛生局出具之尿液檢驗
      單、臺灣檢驗科技股份有限公司出具之濫用藥物尿液檢驗報告及法務部調查局
      檢驗通知書及被告姓名代號對照表等在卷可憑；被告雖曾辯稱其最後一次施用
      毒品之時間係在八十九年五月七日上十時左右（八十九年度毒聲字第二一ＯＯ
      號偵查卷第三頁背面），然，按人體施用安非他命後，經尿液所排出之時間，
      依吸食量多寡、人體代謝功能、吸食者之年齡及性別不同，均有所差異，一般
      而言，吸食者在四十八小時內所排泄之尿液，均有可能被驗出，若經常或大量
      吸食，則經尿液排出之時間約可延長至四天，即於施用後九十六小時內均有可
      能在所排放之尿液中被驗出有甲基安非他命陽性反應，是被告最後一次係於八
      十九年八月一日凌晨三時十五分許在警局採尿（附表編號四所示），該次尿液
      經複驗結果係呈甲基安非他命陽性反應，已如前述，則被告採尿當時起往前回
      溯九十六小時內之某時，應確有施用第二級毒品安非他命之犯行無誤。
（三）此外，復有被告甲○○於附表編號三所示之時、地查獲時所扣得、屬被告所有
      之第二級毒品安非他命一包（毛重一公克）及於附表編號四所示之時、地為警
      查獲之第二級毒品安非他命一包（毛重二‧九九公克）扣案在卷，可資為憑。
    綜上所述，本件事證已臻明確，被告施用第二級毒品安非他命之犯行洵堪認定，
    應予依法論科。
二、核被告甲○○所為，係犯毒品危害防制條例第十條第二項之施用第二級毒品罪。
    被告先後多次施用毒品之犯行，時間緊接、手法雷同，所犯係犯罪構成要件相同
    之罪，顯均係基於概括之犯意反覆為之，應依刑法第五十六條連續犯之規定論以
    一罪，並依法加重其刑。又被告甲○○於八十九年四月二十七日起至同年八月一
    日凌晨三時十五分許起回溯九十六小時止，連續多次施用第二級毒品安非他命之
    犯行，與公訴人起訴之被告連續施用第二級毒品安非他命之犯行間，係基於概括
    犯意反覆為之，具有連續犯之裁判上一罪關係，原審漏未審酌，而未及併予審理
    ，容有未洽，應為起訴效力所及，本院自得併予審理；檢察官上訴及移送併案審
    理意旨認原審未及就被告自八十九年五月四日起至同年八月一日止，連續施用第
    二級毒品安非他命之部分併予審理，經本院認與起訴部分亦具有連續犯之裁判上
    一罪關係，上訴意旨亦非無理由，則原判決既有可議，自應由本院合議庭予以撤
    銷改判。爰審酌被告一再施用第二級毒品安非他命，於毒品危害防制條例公布施
    行後已獲得二次職權不起訴處分之寬典仍不知悔悟，繼續戕害身心等一切情狀，
    量處如主文之刑，並諭知易科罰金之折算標準，以資懲儆。
三、至於在附表編號三、四號所示之時、地所扣得之第二級毒品安非他命二包（各毛
    重一公克及二‧九九公克），不問屬於犯人與否，均應依毒品危害防制條例第十
    八條第一項前段規定宣告沒收銷燬之。
四、據上論斷，應依刑事訴訟法第四百五十五條之一第一項、第三項、第三百六十九
    條第一項、第三百六十四條、第三百七十一條、第二百九十九條第一項前段，毒
    品危害防制條例第十條第二項、第十八條第一項前段，刑法第十一條前段、第五
    十六條、第四十一條，罰金罰鍰提高標準條例第二條，判決如主文。
本案經檢察官林李嘉到庭執行職務。
中      華      民      國    八十九    年     十一     月      八      日
                                  臺灣新竹地方法院刑事第一庭
                                      審判長  法  官  賴  淑  敏
                                              法  官  黃  美  文
                                              法  官  遲  中  慧
右正本證明與原本無異。
不得上訴。
                                              書記官  龔  柏  萃
中      華      民      國    八十九    年     十一     月      八      日
附  表：
┌──┬─────────┬───┬─────┬───────┬────┐
│編號│查獲時、地或通知到│扣押物│ 採尿時間 │ 驗 尿 報 告  │備    註│
│    │案採尿時、地      │      │          │              │        │
├──┼─────────┼───┼─────┼───────┼────┤
│ 一 │八十九年四月二十八│無    │同上      │新竹縣衛生局八│89年毒偵│
│    │日中午十二時十五分│      │          │十九年五月十二│字1632號│
│    │許，新竹縣警察局刑│      │          │日竹縣衛六字第│；坦承犯│
│    │警隊第三組        │      │          │八九Ｏ八一七號│行      │
│    │                  │      │          │尿液檢驗單    │        │
├──┼─────────┼───┼─────┼───────┼────┤
│ 二 │八十九年五月四日下│無    │同上      │新竹縣衛生局八│89年毒偵│
│    │午二時二十分許，新│      │          │十九年五月二十│字1796號│
│    │竹縣警察局刑警隊  │      │          │二日竹縣衛六字│；坦承犯│
│    │                  │      │          │第八九Ｏ九一四│行      │
│    │                  │      │          │號尿液檢驗單  │        │
├──┼─────────┼───┼─────┼───────┼────┤
│ 三 │八十九年七月二十三│第二級│同日上午十│新竹市衛生局八│89年毒偵│
│    │日上午十時三十分許│毒品安│一時      │十九年七月二十│字1941號│
│    │，新竹市○○路、南│非他命│          │五日竹市衛六字│；嗣後否│
│    │門街口            │一包（│          │第九九九九號號│認      │
│    │                  │毛重一│          │不法藥物尿液初│        │
│    │                  │公克）│          │步篩檢報告書  │        │
│    │                  │      │          │              │        │
├──┼─────────┼───┼─────┼───────┼────┤
│ 四 │八十九年八月一日凌│第二級│同日凌晨三│新竹市衛生局八│89年毒偵│
│    │晨二時許，新竹市尚│毒品安│時二十分許│十九年八月四日│字2018號│
│    │濱路三十六號港濱汽│非他命│          │竹市衛六字第一│；否認犯│
│    │車賓館一一六號房  │一包（│          │Ｏ五五八號不法│行      │
│    │                  │毛重二│          │藥物尿液初步篩│        │
│    │                  │‧九九│          │檢報告書、法務│        │
│    │                  │公克）│          │部調查局（８９│        │
│    │                  │      │          │）陸（一）字第│        │
│    │                  │      │          │0000000│        │
│    │                  │      │          │五號檢驗通知書│        │
├──┼─────────┼───┼─────┼───────┼────┤
│ 五 │八十九年五月九日中│無    │同上      │臺灣檢驗科技股│89年毒偵│
│    │午十二時，新竹縣警│      │          │份有限公司出具│字2100號│
│    │察局竹北分局      │      │          │之ＣＨ二ＯＯＯ│；部分坦│
│    │                  │      │          │0000000│承      │
│    │                  │      │          │號濫用藥物尿液│        │
│    │                  │      │          │檢驗報告      │        │
└──┴─────────┴───┴─────┴───────┴────┘


司法院資訊處製作；財團法人民間司法改革基金會備份。
